# 请教陈版主，关于无偿划转账务处理

提问人：yurongq1 时间：2019-04-28 09:49:51
陈版，你好！我们集团是国有企业，现在集团将60% 股权的子公司 A无偿划转给我公司，划转基准日是 18 年 12 月 31 日；A 公司 18 年 12 月31 日的所有者权益是-200万，那么我公司怎么账务处理？

回答人：chenyiwei
对你公司而言属于同一控制下合并。由于被合并方的合并日账面净资产为负数，故长投和资本公积按零值入账。但如果需对该被划入子公司的超额亏损承担责任的，则需考虑就相关的超额亏损金额确认预计负债，同时冲减资本公积。

提问人：zhoumeng904987 时间：2019-04-29 08:57:59
@chenyiwei 陈老师，长投和资本公积为什么按照零元入账？

回答人：chenyiwei
因为划转日（合并日）账面净资产为负数。